---
title: "Testat VfB-Transfers"
author: "Hanna Autenrieth"
date: "19 5 2022"
output: html_document
---

```{r setup}
library(igraph)
```

Die Daten und das Codebuch sind in meinem
GitHub-Account (https://github.com/ha022/Testat-VfB) hinterlegt
hinterlegt.

```{r Netzwerk einlesen, fig.height=6, fig.width=10, message=FALSE, warning=TRUE, paged.print=FALSE}

ed <- read.csv("https://raw.githubusercontent.com/ha022/Testat-VfB/main/Nerv_edgelist.csv", header=T, as.is=T, sep = ",")

node <- read.csv("https://raw.githubusercontent.com/ha022/Testat-VfB/main/Nerv_nodelist.csv", header=T, as.is=T, sep = ",")


edgematrix <-as.matrix(ed)


vfb <- graph_from_data_frame(d=edgematrix, vertices=node, directed=T)
vfb
```
```{r Visualisierung}
list.vertex.attributes(vfb)
V(vfb)[V(vfb)$type == 1]$color <-"red" 
V(vfb)[V(vfb)$type == 0]$color <-"lightblue" 

par(mar=c(0,0,2.5,0)) 

plot(vfb, 
		 asp=0,
     edge.color="grey60",
     edge.curved=.10,
     edge.arrow.size=.5,
     vertex.size=10,
     main="VfB-Transfers des jetzigen Kaders")

```

#Codebuch

##Edgelist

from = von welchem Verein kommt der Spieler;

to = ID des Spielers (Rückennummer);

weight = Transfersumme in 100.000 Euro Schritten, gerundet falls abweichend;

season = Transferzeitraum in ganzen Jahreszahlen

##Nodelist

id = Rückennumer oder Vereinsname;

name = Spieler oder Vereinsname;

country = Land des Spielers oder Vereins;

type 1 = Spieler, 2 = Verein, 0 = Land